臺灣臺北地方法院刑事判決　　　　　　　　　　　八十九年度交簡上字第一二八號
　　上　訴　人
　　即　被　告　乙○○
右上訴人因公共危險案件，不服本院新店簡易庭八十九年度店交簡字第三八五號中華
民國八十九年八月十六日所為第一審刑事簡易判決（聲請案號：八十九年度偵字第一
三二七三號）提起上訴，本院管轄第二審合議庭判決如左：
        主      文
原判決撤銷。
乙○○服用酒類，不能安全駕駛動力交通工具而駕駛，處有期徒刑參月，如易科罰金
以參佰元折算壹日。
        事      實
一、乙○○於民國八十九年六月十八日十二時三十分許，在臺北市○○區○○路四段
    三十四一樓服用酒類後，明知服用酒類已達反應較慢、感覺減低，並影響駕駛能
    力而不能安全駕駛動力交通工具之狀態下，仍駕駛車號ＤＧ－八一○三號自用小
    客車在道路上行駛，於同日十四時三十分許，行經臺北市○○路○段四十二巷口
    之際，因疏未注意車前狀況，且起駛前未禮讓行進中之車輛先行，不慎撞及甲○
    ○駕駛之車號ＣＬ－四四○三號自用小客車，經到場警員檢測其呼氣所含酒精成
    份度已達每公升○點六一毫克，始發現上情。
二、案經臺北市政府警察局文山第一分局報告臺灣臺北地方法院檢察署檢察官偵查並
    聲請簡易判決處刑。
        理      由
一、右揭事實，業據上訴人即被告乙○○供承不諱，並有警訊筆錄、酒精測試單、刑
    法第一百八十五條之三案件測試觀察紀錄表、道路交通事故調查報告表、交通事
    故談話紀錄表、舉發違規通知單及臺北市政府警察局交通警察大隊交通事故現場
    照片四幀等在卷可資佐證。又一般行為人飲酒後如其呼氣酒精濃度每公升○‧五
    ○毫克時，有反應較慢、感覺減低而影響駕駛之輕到中度中毒症狀，有行政院國
    軍退除役官兵輔導委員會臺北榮民總醫院八十八年八月五日（八八）北總內字第
    二六八六八號函影本壹紙附卷可稽，且行為人飲酒後其呼氣中酒精濃度達到每公
    升○‧五五毫克時，其肇事率為一般未飲酒者之十倍，亦有中央警察大學交通學
    系暨交通管理研究所教授蔡志中之研究報告影本壹紙在卷可憑。本件上訴人經警
    檢測其呼氣所含酒精成份高達每公升○‧六一毫克，有上開酒精測試單附卷可證
    ，況查上訴人於前揭時地服用酒類後駕駛該輛車牌ＤＧ－八一○三號自用小客車
    （動力交通工具）行經臺北市○○路○段四十二巷口，因疏未注意車前狀況，不
    慎撞及甲○○駕駛之車號ＣＬ－四四○三號自用小客車而肇事，亦有上揭警訊筆
    錄、道路交通事故調查報告表、交通事故談話紀錄表及照片四幀等附卷可稽。參
    以，被害人甲○○於警訊時既已陳稱：當時我駕車由南向北行駛於外側道，到巷
    口時發現乙○○所駕駛ＤＧ－八一○三自用小客車由巷口右轉出來，要閃避已來
    不及，所以就擦撞到；我車輛是右前輪上方板金二處損壞，對方車輛是左前保險
    桿彎曲等語明確，本院參佐上揭警訊筆錄、酒精測試單、刑法第一百八十五條之
    三案件測試觀察紀錄表、道路交通事故調查報告表、交通事故談話紀錄表、舉發
    違規通知單及臺北市政府警察局交通警察大隊交通事故現場照片四幀等證據資料
    ，研判本件係因上訴人駕駛汽車疏未注意車前狀況，且起駛前未禮讓行進中之車
    輛先行，有違反道路交通安全規則第九十四條第三項、第八十九條第一項第六款
    之規定之情形；加上其服用酒類後經測得其吐氣所含酒精成份高達每公升○‧六
    一毫克，有反應較慢、感覺減低而影響駕駛之輕到中度中毒症狀而導致本件肇事
    結果。此外，臺北市政府警察局文山第一分局交通分隊Ａ３類道路事故調查報告
    表所載肇因研判及車損情形與本院研判相符合。綜合以上所述，顯見上訴人服用
    酒類已達不能安全駕駛動力交通工具之程度因而肇事無疑。
二、核上訴人即被告乙○○所為，係犯刑法第一百八十五條之三服用酒類不能安全駕
    駛動力交通工具而駕駛罪。原審以上訴人犯行明確而適用刑法第一百八十五條之
    三、第四十一條、罰金罰鍰提高標準條例第二條之規定，並審酌上訴人之素行、
    所生危險以及犯罪後之態度等一切情狀，量處有期徒刑三月，如易科罰金，以三
    佰元折算壹日，經核其認事用法固非無見，且上訴人乙○○上訴意旨略以伊在星
    期天下午與朋友小喝一杯後，想回家休息，碰到這種事，伊還能在現場報案照相
    ，應該沒有起訴書所述不能安全駕駛動力交通工具而駕駛之情事云云為由提起上
    訴，亦無理由，然查被告犯罪後，刑法第四十一條第一項之規定，業於九十年一
    月十日修正，犯最重本刑為五年以下有期徒刑以下之罪，而受六個月以下有期徒
    刑或拘役之宣告，因身體、教育、職業、家庭之關係或其他正當事由，執行顯有
    困難者得易科罰金，並自同年一月十二日生效，依刑法第二條第一項前段規定，
    自應適用修正後裁判時之規定，原審判決未及審酌此項規定，自有不當，即無由
    維持而應由本院予以撤銷改判。爰審酌被告乙○○之品行、智識程度、犯罪所生
    之危險、犯罪後之態度等一切情狀，量處如主文第二項所示之刑，並適用修正後
    裁判時刑法四十一條第一項前段之規定諭知易科罰金之折算標準。
據上論斷，應依刑事訴訟法第四百五十五條之一第三項、第三百六十九條第一項前段
、第三百六十四條、第二百九十九條第一項前段，刑法第二條第一項前段、第一百八
十五條之三、第四十一條第一項前段，罰金罰鍰提高標準條例第二條，判決如主文。
本案經檢察官黃東焄到庭執行職務
中      華      民      國        九十一    年      八    月      七    日
                          臺灣臺北地方法院交通法庭
                              審判長法  官  劉  壽  嵩
                                    法  官  劉  嶽  承
                                    法  官  曾  啟  謀
右正本證明與原本無異。
本判決不得上訴。
                                    書記官  謝  韻  華
中      華      民      國        九十一    年      八    月      七    日
附錄本案論罪科刑法條全文：
刑法第一百八十五條之三
服用毒品、麻醉藥品、酒類或其他相類之物，不能安全駕駛動力交通工具而駕駛者，
處一年以下有期徒刑、拘役或三萬元以下罰金。
